【裁判字號】    97,上訴,2015
【裁判日期】    970624
【裁判案由】    毒品危害防制條例
【裁判全文】
臺灣高等法院刑事判決                97年度上訴字第2015號
上  訴  人
即  被  告  甲○○
上列上訴人因違反毒品危害防制條例案件，不服臺灣基隆地方法
院97年度訴字第11號，中華民國96年12月19日第一審判決（起訴
案號：臺灣基隆地方法院檢察署96 年度毒偵字第2906、3050號）
，提起上訴，本院判決如下：
    主  文
上訴駁回。
    事實及理由
一、依刑事訴訟法第350條、第361條、第362條、第367條規定，
    不服地方法院之第一審判決而上訴者，須提出上訴書狀，並
    應敘明具體理由，為上訴必備之程式；其所提出之書狀未敘
    述上訴理由，或僅曾以言詞陳述上訴理由者，均應於上述期
    間屆滿後20日內補提理由書於第一審法院。第一審法院經形
    式審查，認逾期未補提上訴理由者，應定期間先命補正：逾
    期未補正者，為上訴不合法律上之程式，應以裁定駁回。倘
    已提出上訴理由，但所提非屬具體理由者，則由第二審法院
    以上訴不合法律上之程式，判決駁回。而所謂具體理由，必
    係依據卷內既有訴訟資料或提出新事證，指摘或表明第一審
    判決有何採證認事、用法或量刑等足以影響判決本旨之不當
    或違法，而構成應予撤銷之具體事由，始克當之（例如：依
    憑證據法則具體指出所採證據何以不據證據能力，或依憑卷
    證資料，明確指出所為證據證明力之判斷如何違背經驗、論
    理法則）；倘僅泛言原判決認定事實錯誤、違背法令、量刑
    失之過重過輕微，而未依上揭意旨指出具體事由，或形式上
    雖已指出具體事由，然該事由縱使屬實，亦不足以認為原判
    決有何不當或違法者（例如：對不具有調查必要性之證據，
    法院未依聲請調查亦未說明理由，或援用證據不當，但除去
    該證據仍應為同一事實之認定），皆難謂係具體理由，俾與
    第二審上訴制度旨在請求第二審法院撤銷、變更第一審不當
    或違法之判決，以實現個案救濟之立法目的相契合，並節制
    濫行上訴（參照最高法院97年度台上字第892 號刑事判決意
    旨）。
二、本件被告不服原審判決，提起上訴，其於民國（下同）97年
    3月3日提出上訴理由略以：「上訴人即被告係因工作致腳傷
    ，為減輕疼痛而聽信朋友鼓吹，一時失慮而沈迷毒品。被告
    為家中獨子，且為經濟支柱，被告已悔悟且自行參加「美沙
    冬」替代療法，懇請撤銷原判決云云。」
三、查原判決係認定：「被告因施用毒品案件，於91年12月28日
    強制戒治期滿，由本署檢察官於91年12月30日，以91年度戒
    毒偵字第93號不起訴處分確定後；復因施用毒品案件，經送
    強制戒治（93年1月9日因法律修正停止戒治），並由本署檢
    察官提起公訴，嗣於92年12月22日，經臺灣基隆地方法院以
    92年度訴字第273號判處有期徒刑6月確定，並於93年10 月9
    日縮短刑期執行完畢；另因施用毒品案件，並由本署檢察官
    提起公訴、嗣於94年4月4日，經臺灣基隆地方法院以94年度
    拆字第65號判處有期徒刑7月確定，並於94年12 月23日縮短
    刑期執行完畢。詎其猶不知悔改，又基於施用毒品海洛因之
    犯意分別於（一）96年10月17日某時許，在其位於基隆市○
    ○區○○路10號5 樓住處內，以針筒注射之方式施用第一級
    毒品海洛因，嗣於同月18日晚問6 時20分許，在基隆市○○
    路及義二路路口處為警盤檢查獲。（二）同年11月21日某時
    許，亦在上開住所，亦使用相同方式，施用第一級毒品海洛
    因，嗣於同月22日晚間9 時許，因其另涉竊盜案件為警查獲
    。上開2 次查獲後均經採尿送驗，結果均呈嗎啡陽性反應而
    悉上情」等情，以被告所為，係犯毒品危害防制條例第10條
    第1項之施用第一級毒品罪。被告上開2次犯行，犯意各別，
    行為互殊，故予分論併罰。又被告於受徒刑之執行完畢後，
    5年以內故意再犯此2件有期徒刑以上之罪，為累犯，依刑法
    第47條第1 項之規定加重其刑。」，至被告上開上訴理由所
    稱其為家中獨子，且為經濟支柱，其已悔悟並自行參加戒毒
    ，請撤銷原判決部分，原審判決已就被告論罪科刑之一切情
    狀詳載：「本院審酌被告犯罪之動機、曾有施用毒品之前科
    仍不知戒除，惟其犯後坦承犯行、所犯乃戕害自己身心健康
    ，尚未危及他人等一切情狀，分別量處被告施用第一級毒品
    ，累犯，處有期徒刑柒月；又施用第一級毒品，累犯，處有
    期徒刑柒月，應執行有期徒刑拾月。」原審判決已就量刑刑
    度，詳為審酌並敘明理由，核無量刑刑度違法或不當之情事
    ，被告徒以其係為減輕腳傷所致疼痛、家中經濟狀況賴其維
    持及已接受替代療法云云為上訴意旨，尚不足以影響原審判
    決量刑刑度之本旨，揆諸上開說明，本件上訴未敘述具體理
    由及不合法律上之程式，應予駁回，並不經言詞辯論為之。
據上論斷，應依刑事訴訟法第367條前段，第372條，判決如主文
。
中    華    民    國    97    年    6     月    24    日
                  刑事第三庭  審判長法  官  蔡秀雄
                                    法  官  謝靜恒
                                    法  官  許文章
以上正本證明與原本無異。
如不服本判決，應於收受送達後十日內向本院提出上訴書狀，其
未敘述上訴之理由者並得於提起上訴後十日內向本院補提理由書
（均須按他造當事人之人數附繕本）。
                                    書記官  蔡慧娟
中    華    民    國    97    年    6     月    24    日


司法院資訊處製作；財團法人民間司法改革基金會備份。
